【裁判字號】    99,易,1442
【裁判日期】    990531
【裁判案由】    竊盜
【裁判全文】
臺灣臺中地方法院刑事判決              99年度易字第1442號
公  訴  人  臺灣臺中地方法院檢察署檢察官
被      告  丙○○
上列被告因竊盜案件，經檢察官提起公訴（99年度偵字第6663號）
，本院判決如下：
    主    文
丙○○犯竊盜罪，累犯，處拘役伍拾日，如易科罰金，以新臺幣
壹仟元折算壹日。又犯攜帶兇器竊盜罪，累犯，處有期徒刑柒月
。
    犯罪事實
一、丙○○前因竊盜案件，經臺灣南投地方法院以96年度埔簡字
    第169號判處有期徒刑5月確定；另因搶奪等案件，經本院以
    96年度訴字第2221號判處有期徒刑11月、5 月，應執行有期
    徒刑1年2月，經上訴至臺灣高等法院臺中分院（96年度上訴
    字第2330號）後撤回上訴而告確定；復因竊盜案件，經臺灣
    南投地方法院以96年度投刑簡字第605號判處有期徒刑3月確
    定；再因詐欺案件，經本院以97年度中簡字第2334號判處有
    期徒刑3月，減為有期徒刑1月15日確定；上開各罪，嗣經定
    應執行刑為有期徒刑1年10月確定，於97年12月16 日因縮短
    刑期假釋出監，於98年4月4日假釋期滿未經撤銷，以執行完
    畢論。詎其仍不知悔改，基於意圖為自己不法之所有，於民
    國98年9月26日上午11時許，在臺中市○○區○○路3段75之
    2 號，乙○○經營之「展旺五金行」，竊取價值新臺幣（以
    下同）270元之老虎鉗1支。又於同日下午1時10 分許，騎乘
    其母田月妹所有之改裝三輪車，在臺中市○○區○○路與綏
    遠路交岔路口，持其竊得之客觀上可供作兇器使用之上開老
    虎鉗一支，剪開甲○○所有腳踏車上之鎖具（毀損部分未據
    告訴），並將腳踏車搬上三輪車上而竊取得手。嗣經甲○○
    發現而當場欲加以攔阻未果，丙○○即逃離現場。經甲○○
    及乙○○報案，經警循線查獲。
二、案經臺中市警察局第五分局報告臺灣臺中地方法院檢察署檢
    察官偵查起訴。
    理    由
一、按被告以外之人於審判外之陳述，雖不符前4 條（指刑事訴
    訟法第159條之1至第159條之4）之規定，而經當事人於審判
    程序同意作為證據，法院審酌該言詞陳述或書面陳述作成之
    情況，認為適當者，亦得為證據；又當事人、代理人或辯護
    人於法院調查證據時，知有第159條第1項不得為證據之情形
    ，而未於言詞辯論終結前聲明異議，視為有前項之同意，刑
    事訴訟法第159條之5第1項、第2項定有明文。本件被告就檢
    察官所提出證據之證據能力，均未於言詞辯論終結前聲明異
    議，自視為同意作為證據，本院審酌各該證據作成時之情況
    ，亦認為適當，自具有證據能力，合先敘明。
二、上揭犯罪事實，業據被告丙○○坦承不諱，且經被害人乙○○、甲○○等人於警詢時證述在卷，復經證人即被告之母親
    田月妹於警詢中證述明確，並有路口監視錄影翻拍照片6 張
    、現場及贓物照片共9張、贓證物保管收據2紙，在卷可稽，
    是被告自白與事實相符，被告上揭犯行，事證明確，堪以認
    定。
三、按刑法第321條第1項第3 款之攜帶兇器竊盜罪，係以行為人
    攜帶兇器竊盜為其加重條件，此所謂兇器，其種類並無限制
    ，凡客觀上，具有危險性之兇器均屬之，且祇須行竊時攜帶
    此種具有危險性之兇器為已足，並不以攜帶之初有行兇之意
    圖為必要（最高法院79年台上字第5253號判例意旨參照）。
    本案被告丙○○以老虎鉗剪斷腳踏車之鎖具，而竊取被害人
    甲○○之腳踏車，該老虎鉗可以剪斷腳踏車鎖具，則對於人
    之生命、身體已足構成威脅，自屬兇器無疑。是核被告所為
    竊取老虎鉗之犯行，係犯刑法第320條第1項之竊盜罪；竊取
    腳踏車之犯行，係犯刑法第321條第1項第3 款之加重竊盜罪
    。被告上開2 次竊盜犯行，犯意各別，被害人亦不相同，行
    為互殊，應分論併罰。又被告丙○○前因竊盜案件，經臺灣
    南投地方法院以96年度埔簡字第169號判處有期徒刑5月確定
    ；因搶奪等案件，經本院以96年度訴字第2221號判處有期徒
    刑11月、5月，應執行有期徒刑1年2 月，經上訴至臺灣高等
    法院臺中分院（96年度上訴字第2330號）後撤回上訴而告確
    定；復因竊盜案件，經臺灣南投地方法院以96年度投刑簡字
    第605號判處有期徒刑3月確定；再因詐欺案件，經本院以97
    年度中簡字第2334號判處有期徒刑3月，減為有期徒刑1月15
    日確定；上開各罪，嗣經定應執行刑為有期徒刑1年10 月確
    定，於97年12月16日因縮短刑期假釋出監，於98年4月4日假
    釋期滿未經撤銷，以執行完畢論，有臺灣高等法院被告前案
    紀錄表1份在卷可參。被告於刑之執行完畢後，5年內故意再
    犯本件有期徒刑以上之2罪，均為累犯，各應依刑法第47 條
    第1 項規定，加重其刑。爰審酌被告不知守法自持，曾因竊
    盜等案件入監執行，於執行完畢後，又再次竊取他人之物，
    犯罪之動機、目的均屬可議，然所用之手段平和，所生之危
    害尚非重大，及被告犯罪後始終坦承不諱，態度良好等一切
    情狀，分別量處如主文所示之刑，並就拘役部分，諭知易科
    罰金之折算標準。
四、末查被告竊得之腳踏車1台、老虎鉗1支均已發還被害人，有
    贓證物保管收據2 紙，在卷可憑。而扣案之改裝三輪車一台
    係被告之母田月妹所有，業據田妹月於警詢中證述明確，另
    腳踏車三台（已損壞）、工具袋一包，則與本件犯罪無關，
    均不予宣告沒收，併予敘明。
據上論斷，應依刑事訴訟法第299條第1項前段，刑法第320條第1
項、第321條第1項第3款、第47條第1項、第41條第1 項，刑法施
行法第1條之1第1項、第2項前段，判決如主文。
中    華    民    國    99    年    5     月    31    日
                  刑事第六庭    法  官  林三元
以上正本證明與原本無異。
如不服本判決應於收受判決後10日內向本院提出上訴書狀，並應
敘述具體理由；其未敘述上訴理由者，應於上訴期間屆滿後20日
內向本院補提理由書（均須按他造當事人之人數附繕本）「切勿
逕送上級法院」。
                                書記官  黃雅青
中    華    民    國    99    年    5     月    31    日
附錄論罪科刑法條
刑法第320條第1項：
意圖為自己或第三人不法之所有，而竊取他人之動產者，為竊盜
罪，處5年以下有期徒刑、拘役或5百元以下罰金。
刑法第321條：
犯竊盜罪而有左列情形之一者，處6月以上、5年以下有期徒刑：
一、於夜間侵入住宅或有人居住之建築物、船艦或隱匿其內而犯
    之者。
二、毀越門扇、牆垣或其他安全設備而犯之者。
三、攜帶兇器而犯之者。
四、結夥三人以上而犯之者。
五、乘火災、水災或其他災害之際而犯之者。
六、在車站或埠頭而犯之者。
前項之未遂犯罰之。

司法院資訊處製作；財團法人民間司法改革基金會備份。
